臺灣臺南地方法院刑事判決
110年度易字第618號
公  訴  人  臺灣臺南地方檢察署檢察官
被      告  高家祥



上列被告因竊盜等案件，經檢察官提起公訴（110年度偵字第995
5號、第9956號、第10199號），被告就被訴事實為有罪之陳述，
本院裁定進行簡式審判程序，並判決如下：
    主  文
高家祥犯如附表一所示之罪，均累犯，各處如附表一「主文」欄
所示之刑。又犯恐嚇危害安全罪，累犯，處有期徒刑參月，如易
科罰金，以新臺幣壹仟元折算壹日。應執行有期徒刑壹年貳月，
如易科罰金，以新臺幣壹仟元折算壹日。
未扣案之犯罪所得如附表二所示之物均沒收，於全部或一部不能
沒收或不宜執行沒收時，追徵其價額。
    事  實
一、高家祥意圖為自己不法之所有，基於竊盜之犯意，於附表一
    所示時間及地點，以如附表一所示之方法，竊取如附表一所
    示告訴人與被害人所有之財物。嗣經如附表一所示告訴人與
    被害人發現遭竊而報警處理，經警調閱監視器錄影畫面後，始
    查悉上情。
二、緣附表一編號1之被害人吳建均遭竊後，曾要求高家祥返還
    竊得之財物，引起高家祥不滿，高家祥竟基於恐嚇之犯意，
    於民國110年1月29日下午3時10分許、同日下午6時52分許，
    以通訊軟體LINE(帳號暱稱「小小」)分別傳送「槍枝」照片
    1張及語音訊息對吳建均恫稱：「幹你娘，臭機巴，你不就
    很行，出來阿，恁爸很閒等你啦，你娘老機巴，哪一間店啦
    ，我會把你的店砸爛，如果你敢就講，我如果不敢砸就跟你
    同姓，哪一間店啦」等語，而以此加害身體、財產之圖片及
    言語恐嚇吳建均，致吳建均心生畏懼，而生危害於安全。
三、案經附表一所示告訴人訴由臺南市政府警察局第二分局報請
    及由臺灣臺南地方檢察署檢察官簽分偵查起訴。
    理  由
一、按本件被告高家祥所犯均為死刑、無期徒刑、最輕本刑3年
    以上有期徒刑以外之罪，亦均非屬高等法院管轄之第一審案
    件，其於準備程序中先就被訴事實均為有罪之陳述，經告知
    簡式審判程序之旨，並聽取檢察官、被告之意見後，本院依
    刑事訴訟法第273條之1第1項規定裁定進行簡式審判程序，
    是本案之證據調查，依同法第273條之2規定，不受同法第15
    9條第1項、第161條之2、第161條之3、第163條之1，及第16
    4條至第170條所規定證據能力認定及調查方式之限制，合先
    敘明。
二、上開犯罪事實，迭據被告高家祥於警詢、偵查及本院審理時
    供承不諱（見警卷〈卷宗簡稱對照詳附表三〉第7至19頁；他
    一卷第241至246頁；本院卷第140頁），核與證人吳建均於
    警詢及偵查中、證人即其他附表一所示告訴人及被害人於警
    詢證述（見警卷第21至25、71至77、109至110、151至153、
    171至173、191至195頁、他一卷第1至27、145至146頁、他
    二卷第285至286頁）遭竊之情節相符，另證人即車牌號碼00
    0-000號車主蘇逸明於警詢證述附表一編號6所示時間該機車
    確實為被告所使用等情(見他一卷第161至165頁)一致，並有
    附表一所示時間、地點之監視錄影畫面及附近路口監視器畫
    面截圖各1份、吳建均與被告間LINE聊天記錄及譯文1份、上
    開機車及車牌號碼000-000號機車車輛詳細資料報表各1紙、
    附表一編號刑案現場照片及遭竊圖片10張、車號000-000號
    普通重型機車之行車軌跡紀錄1份在卷可稽(見警卷第27至33
    、81至105、113至127、141至148、157至167、177至187、2
    25頁、他一卷第31至61、65、175至183、217至229頁、他二
    卷第137至156頁)。足認被告之自白與事實相符，應可採信
    。本案事證明確，被告為本件竊盜、恐嚇之犯行均堪以認定
    ，應予依法論科。
三、論罪科刑：
(一)核被告就事實欄一(即附表一編號1至7)所為，均係犯刑法第
    320條第1項之普通竊盜罪。附表一編號7所示遭竊地點為診
    所櫃臺，且卷內並無證據證明被告知悉該診所尚有通道與其
    他住宅相通，且被告當日是前往就診，並非無故侵入該處，
    有新世紀牙醫診所就診單1紙存卷可證(見他一卷第29頁)，
    自不能認被告此部分犯行具有刑法第321條第1項第1款之加
    重事由，併此指明。
(二)核被告就事實欄二所為，係犯刑法第305條之恐嚇危害安全
    罪。被告係基於同一緣由，在同一日以LINE接續以圖片、語
    音訊息恐嚇告訴人吳建均，犯罪時間密接，應屬同一犯意下
    所為，故在社會評價上難以分割，應僅論以接續之一罪。
(三)被告上開7次竊盜犯行及1次恐嚇危害安全犯行，犯罪時間、
    地點均不相同，犯意各別，行為互殊，應予分論併罰。起訴
    書雖認附表一編號6部分，因涉及不同被害人，應論以2罪，
    但被告該次犯行是在同一家商店在密接之時間對不同機台所
    為竊取商品之行為，依社會通念，其行為難以分開，應評價
    為接續之一行為較為合理，且此部分業經公訴檢察官當庭更
    正認僅論以一罪，故附表一編號6部分應僅論以一罪。
(四)被告前因①詐欺案件，經臺灣高等法院臺南分院（下稱臺南
    高分院）以103年度上易字第332號判決判處有期徒刑5月確
    定，復經同院以104年度聲字第203號裁定更定其刑為有期徒
    刑6月確定；②竊盜案件，經本院以103年度審易字第308號判
    決判處有期徒刑1年6月，並經臺南高分院以104年度上易字
    第160號判決駁回上訴確定，復經本院以104年度聲字第940
    號裁定更定其刑為有期徒刑1年7月確定；③侵占等案件，經
    本院以104年度審易字第32號判決處有期徒刑6月(共2罪)、5
    月（共3罪）、4月、3月（共2罪），定應執行有期徒刑2年
    確定，復經本院以104年度聲字第940號裁定更定其刑為有期
    徒刑7月(共2罪)、6月（共3罪）、5月、4月（共2罪）確定
    ，上開①、②、③案件嗣經本院以104年度聲字第1389號裁定定
    應執行有期徒刑4年確定，與另案撤銷假釋後之殘刑1年7月1
    日接續執行，於109年3月23日徒刑執行完畢出監等情，有臺
    灣高等法院被告前案紀錄表1份附卷可查，其於受徒刑執行
    完畢後，5年內故意再犯本案有期徒刑以上之各罪，依刑法
    第47條第1項規定，均為累犯，且被告前案諸多犯行經執行
    完畢出監，仍未記取教訓，再犯本件同類型財產犯罪，且進
    一步在遭告訴人吳建均發現索還財物後仍加以恐嚇，顯見被
    告並未經由刑罰之執行，深刻反省自己對於財產權之不尊重
    及對被害人所造成之侵害，對刑罰反應力薄弱，故爰均依法
    加重其刑。
(五)爰審酌被告正值壯年，非無謀生能力，竟不思以合法方式獲
    取所需，多次竊取他人之物，顯見其對財產權欠缺應有之尊
    重，面對吳建均索還遭竊物品，竟不知理性應對，亦無愧疚
    彌補之心，反以砸店等語恐嚇吳建均造成其恐懼，兼衡被告
    犯罪動機、手段、造成附表一所示被害人之財產損害多寡、
    其恐嚇犯行造成吳建均內心恐懼之程度、被告品行(累犯部
    分不重複評價)、自述國中肄業之智識程度、入監前從事水
    泥工，需與兄長共同扶養父母親等家庭經濟生活狀況，及被
    告犯後最終坦承犯行之態度等一切情狀，量處如主文所示之
    刑及定應執行刑，並均諭知易科罰金之折算標準，以示懲儆
    。
四、沒收：
(一)被告用以行竊之自備娃娃機臺鑰匙1支及傳送恐嚇照片及語
    音訊息之電子設備，雖為被告持用並供犯罪所用之物，然前
    者經本件被告於警詢時自述扣於另案(見警卷第18頁)，後者
    未經扣案，考量前者價值非高、取得容易，後者為日常生活
    所使用之物品，欠缺刑法上重要性，且執行沒收之效果與所
    耗費之公益資源顯然不符比例，且起訴書亦未聲請沒收，爰
    不為沒收或追徵之諭知。 
(二)被告竊盜所得如附表一編號1至7號所示之物，均未據扣案，
    惟其中附表二部分既屬被告犯罪所得，仍應依刑法第38條之
    1第1項、第3項宣告沒收，並諭知於全部或一部不能沒收或
    不宜執行沒收時，追徵其價額。但除附表二部分外，附表一
    編號5、7竊得之物尚包含被害人之證件、卡片、存摺、印章
    等物品，上開物品得輕易向政府機關、公司行號申請補發，
    且財產價值低微，不具刑法上重要性，爰不予宣告沒收。
五、本件起訴書附表一編號2部分之竊盜案件(犯罪時間：110年1
    月23日上午11時5分起至同時12分許、地點臺南市○○區○○○路
    000號、被害人陳君宏)，經核與臺灣臺南地方檢察署檢察官
    以110年度偵字第4998號等案件起訴書(附表編號8)於110年4
    月20日提起公訴，於同年6月22日繫屬於本院，並經本院於1
    10年8月17日110年度易字第564號判決判處有期徒刑6月之犯
    行，為同一案件重行起訴等情，有臺灣高等法院被告前案紀
    錄表、上開案件起訴書、判決書及本院公務電話紀錄1紙可
    證(見本院卷第87至92、129、204至205頁)，故此部分應屬
    重行起訴，故此部分經本院另行審結，附此敘明。
據上論斷，應依刑事訴訟法第273條之1第1 項、第299條第1項前
段，刑法第320條第1項、第305條、第47條第1項前段、第51條第
5款、第41條第1項前段、第8項、第38條之1第1項、第3項，刑法
施行法第1條之1第1項，判決如主文。
本案經檢察官孫昱琦提起公訴，檢察官莊士嶔到庭執行職務。
中　　華　　民　　國　　110 　年　　9 　　月　　23　　日
                  刑事第十五庭  法  官  李音儀
以上正本證明與原本無異。
如不服本判決應於收受本判決後20日內向本院提出上訴書狀，並
應敘述具體理由。其未敘述上訴理由者，應於上訴期間屆滿後20
日內向本院補提理由書狀（均須按他造當事人之人數附繕本）「
切勿逕送上級法院」。 
　　　　　　　　　　　　　　　　書記官　陳怡蓁　　　　　
中　　華　　民　　國　　110 　年　　9 　　月　　23　　日
附錄本案論罪科刑法條全文：
中華民國刑法第320條第1項：
意圖為自己或第三人不法之所有，而竊取他人之動產者，為竊盜
罪，處5年以下有期徒刑、拘役或50萬元以下罰金。
中華民國刑法第305條
以加害生命、身體、自由、名譽、財產之事恐嚇他人，致生危害
於安全者，處二年以下有期徒刑、拘役或九千元以下罰金。
附表一
編號 犯罪時間、地點 竊盜方式/竊得之物 告訴人 (被害人) 主文 1 109年10月9日上午6時7分許/ 臺南市○○區○○路000號 以自備鑰匙開啟夾娃娃機台1台後竊得JS吊飾2個，復徒手竊取機台上方放置之日本金證公仔1個(價值共計3,900元)。 告訴人 吳建均  高家祥犯竊盜罪，累犯，處有期徒刑參月，如易科罰金，以新臺幣壹仟元折算壹日。 2 110年1月25日上午9時14分起至同時20分許/ 臺南市○○區○○路00號 以自備鑰匙開啟夾娃娃機台4台後竊得海賊王及七龍珠公仔10個、JS吊飾4個(價值共計8,550元)。 告訴人 吳睿丞 高家祥犯竊盜罪，累犯，處有期徒刑肆月，如易科罰金，以新臺幣壹仟元折算壹日。 3 110年1月29日上午6時59分起至同日7時10分許/ 臺南市○○區○○路0段000號 以自備鑰匙開啟夾娃娃機台2台後竊得日本金證公仔8個、P&G洗衣球12個(價值共計6,000元)。 告訴人 潘榮泰 高家祥犯竊盜罪，累犯，處有期徒刑參月，如易科罰金，以新臺幣壹仟元折算壹日。 4 110年2月2日上午7時39分許/ 臺南市○○區○○路0段000號 以自備鑰匙開啟夾娃娃機台1台後竊得海賊王和之國公仔25個(價值共計13,150元)。 告訴人吳慕賢 高家祥犯竊盜罪，累犯，處有期徒刑伍月，如易科罰金，以新臺幣壹仟元折算壹日。 5 110年2月28日上午1時17分許/ 臺南市○○區○○路0段000號1樓商店店面 徒手竊取右列告訴人放置於櫃檯上之①POLO手提包1只(內含現金2萬元、平板電腦IPAD1台〈藍色，含保護殼1個〉、手機1支〈廠牌華碩，含保護殼1個〉及國民身分證、健保卡各1張、存摺1本、印章1個)、②雜物袋1個(內含耳機、充電線各1副)、③零錢包1個(內含現金8,500元)。 告訴人 顏秀容 高家祥犯竊盜罪，累犯，處有期徒刑陸月，如易科罰金，以新臺幣壹仟元折算壹日。 6 110年3月12日上午6時6分許/ 臺南市○區○○路0段000巷0號 先徒手竊取機台上方放置之日系洗衣球1盒【陳守文所有】，復以自備鑰匙開啟另一夾娃娃機台1台後竊得海賊王公仔2個【陳鹿鑫所有】(價值共計1,347元)。 告訴人 陳守文 陳鹿鑫 高家祥犯竊盜罪，累犯，處有期徒刑參月，如易科罰金，以新臺幣壹仟元折算壹日。 7 110年3月24日上午11時12分許/ 臺南市○區○○路0段000號「新世紀牙醫診所」 徒手翻查右列告訴人放置於櫃檯內椅子上之包包，竊取其內放置之LV皮夾1只(內含現金700元及國民身分證、健保卡、信用卡、會員卡各1張)。 被害人 程于瑄 高家祥犯竊盜罪，累犯，處有期徒刑伍月，如易科罰金，以新臺幣壹仟元折算壹日。 
附表二：應沒收之犯罪所得
1.附表一編號1部分：JS吊飾2個、日本金證公仔1個。 2.附表一編號2部分：海賊王及七龍珠公仔10個、JS吊飾4個。 3.附表一編號3部分：日本金證公仔8個、P&G洗衣球12個。 4.附表一編號4部分：海賊王和之國公仔25個。 5.附表一編號5部分：①POLO手提包1只(內含現金2萬元、平板電腦IPAD1台〈藍色，含保護殼1個〉、手機1支〈廠牌華碩，含保護殼1個〉)、②雜物袋1個(內含耳機、充電線各1副)、③零錢包1個(內含現金8,500元)。 6.附表一編號6部分：日系洗衣球1盒、海賊王公仔2個。 7.附表一編號7部分：LV皮夾1只(內含現金700元)。 
附表三：
1.臺南市政府警察局第二分局南市警二偵字第1100227897號卷，簡稱警卷。 2.臺灣臺南地方檢察署110年度他字第1898號偵查卷，簡稱他一卷。 3.臺灣臺南地方檢察署110年度他字第951號偵查卷，簡稱他二卷。 4.本院110年度易字第618號刑事卷，簡稱本院卷。